臺灣高等法院臺中分院刑事判決　　　　　　　　　九十三年度上訴字第一三六三號
　　上　訴　人　臺灣南投地方法院檢察署檢察官
　　被　　　告　乙○○
右上訴人因被告違反毒品危害防制條例案件，不服臺灣南投地方法院九十三年度訴字
第三六一號中華民國九十三年七月二十日第一審判決（起訴案號：臺灣南投地方法院
檢察署九十三年度偵字第三二六號），提起上訴，本院判決如左：
      主  文
原判決撤銷。
乙○○連續施用第一級毒品，處有期徒刑壹年。扣案之注射針筒壹支沒收之、海洛因
淨重零點貳參公克沒收並銷燬之。又連續施用第二級毒品，處有期徒刑陸月。應執行
有期徒刑壹年肆月，扣案之注射針筒壹支沒收之、海洛因淨重零點貳參公克沒收並銷
燬之。
      事  實
一、乙○○曾因犯加重竊盜罪，經原審法院於民國（以下同）九十三年一月二十八日
    以九十三年度埔刑簡字第二六號判處有期徒刑八月，緩刑三年，現在緩刑中。又
    於九十二年間，曾因非法施用第一級毒品海洛因案件為警方查獲移送，經依法執
    行觀察、勒戒後，認無繼續施用毒品傾向，由臺灣南投地方法院檢察署檢察官於
    民國九十三年一月二日為不起訴處分在案（該署九十二年度毒偵字第九三０號）
    。於上開觀察勒戒執行完畢釋放後五年內，復基於連續於施用第一級毒品及第二
    級毒品安非他命之概括之犯意先於九十三年三月十四日下午八時許，在其位於南
    投縣埔里鎮○○里○○路六之十一號住處，以將第一級毒品海洛因置於注射針筒
    中施打之方式，施用第一級毒品海洛因一次；另於相同時間、地點，以將第二級
    毒品安非他命置於玻璃球吸食器中燒烤，吸食白色煙霧之方法，施用第二級毒品
    安非他命一次，為警於九十三年三月十五日十五時三十分許，在南投縣埔里鎮鯉
    魚二巷口查獲，並扣得施用毒品之器具注射針筒乙支，嗣於九十三年三月十五日
    經警方人員採尿送驗結果，其尿液中猶呈有嗎啡及甲基安非他命陽性反應。並扣
    得其所有供施用第一級毒品所用之注射針筒一支，又於九十三年五月三日及同年
    七月十四日在南投縣埔里鎮○○路○段二三五號，以將第一級毒品海洛因置於注
    射針筒中施打之方式，施用第一級毒品海洛因各一次；又於九十三年七月十四日
    在南投縣埔里鎮○○路○段二三五號施用安非他命一次，又於九十三年九月二十
    二日下午六時左右在南投縣埔里鎮○○○路路邊以同一方法，施用第一級毒品海
    洛因各一次，先後經警查獲，並扣得海洛因一包淨重零點貳參公克。
二、案經南投縣政府警察局埔里分局移送台灣南投地方法院檢察署檢察官偵查起訴及
    該署移送本院併案辦理（該署九十三年度毒偵字第八五六、一０六三、一一四０
    號）
       理  由
一、訊據被告乙○○於原審及本院審理時均坦承上開犯行，又被告曾因違反毒品危害
    防制條例案件於執行觀察、勒戒後，第二度再次因非法施用毒品行為被警查獲送
    辦等情，此有本署刑案資料查註紀錄表附卷可稽，以及被告經警方人員採集尿液
    送鑑結果其尿液中呈有毒品陽性反應，而被發覺有非法施用毒品等情，亦有南投
    縣政府衛生局九十三年三月二十三日投衛局檢字第０九三０００四六八一號尿液
    檢驗單一紙在卷可參；準此，被告乙○○涉嫌非法施用毒品犯行，事據明確。被
    告犯行堪予認定。
二、核被告乙○○所為，係犯毒品危害防制條例第十條第一項及同條第二項之罪，其
    先後多次施用第一級毒品海洛因及第二級毒品安非他命之行為，時間緊接，所犯
    罪名相同，顯係均出於概括之犯意為之，為連續犯，爰依刑法第五十六條之規定
    以一罪論，並加重其刑。原審法院論罪科刑固非無見，惟查原審就被告自九十三
    年五月三日以後施用第一級毒品海洛因之犯行及九十三年七月十四日施用安非他
    命之犯行與起訴事實有連續犯裁判上罪之關係之事實未及一併審理尚有未洽，檢
    察官上訴意旨指摘於此，為有理由，應由本院將原判決撤銷，爰審酌被告犯罪之
    動機、目的、手段，犯罪時所受之刺激及其品性、生活狀況、智識程度、犯罪所
    生之損害，及犯罪後態度等一切情狀，量處如主文第二項所示之刑，並定應執行
    刑，扣案之注射針筒壹支，為被告所有供犯罪所用之物，依刑法第三十八條第一
    項第二款沒收之。海洛因淨重零點貳參公克，依毒品危害防制條例第十八條第一
    項沒收並銷燬之。
據上論結，應依刑事訴訟法第三百六十九條第一項前段、第三百六十四條、第二百九
十九條第一項前段、毒品危害防制條例第十條第一項、第二項，第十八條第一項前段
、刑法第十一條前段、第三十八條第一項第二款，第五十一條第五款，判決如主文。
本案經檢察官甲○○到庭執行職務。
中     華     民     國     九十三     年     十二     月      一       日
                              臺灣高等法院臺中分院刑事第四庭
                                         審判長法  官  洪  耀  宗
                                               法　官  江  德  千
                                               法  官  劉  登  俊
右正本證明與原本無異。
施用第一級毒品罪得上訴，施用第二級毒品罪不得上訴。
如不服本判決應於收受送達後十日內向本院提出上訴書狀，其未敘述上訴之理由者並
得於提起上訴後十日內向本院補提理由書（均須按他造當事人之人數附繕本）。
                                               書記官　林　水　濱
中     華     民     國     九十三     年     十二     月      二       日
附錄本案論罪科刑法條：
毒品危害防制條例第十條第一項、第二項
施用第一級毒品者，處六月以上五年以下有期徒刑。
施用第二級毒品者，處三年以下有期徒刑。
                                                              　　　　　Ｆ
